臺灣高等法院刑事判決
110年度侵上訴字第147號
上  訴  人  
即  被  告  陳郁揚


選任辯護人  蔡政峯律師
            江昇峰律師
            莊艾潔律師
上列上訴人因妨害性自主案件，不服臺灣臺北地方法院109年度
侵訴字第33號，中華民國110年4月20日第一審判決（起訴案號：
臺灣臺北地方檢察署108年度偵字第26684號），提起上訴，本院
判決如下：
    主  文
原判決撤銷。
陳郁揚無罪。
    理  由
一、公訴意旨略以：被告陳郁揚係臺北市○○區○○○路0段00號「M
    男模會館」之男模公關，於民國108年10月31日凌晨3時許，
    因告訴人即代號AW000-A108368女子（姓名年籍詳卷，下稱A
    女）至上開會館消費，由友人甲○○介紹被告陪酒，嗣被告見
    A女已酒醉意識不清，無法說明目前居所，認有機可趁，佯
    向甲○○表示可協助帶A女至附近旅館休息，甲○○不疑有他，
    委由被告於同日上午5時許，將A女帶至臺北市○○區○○○路000
    號凱微精品旅館（下稱凱微旅店，起訴書誤載為「凱葳旅店
    」）908號房間，見A女已陷泥醉不知與不能拒抗之際，竟基
    於乘機性交之犯意，脫去A女衣物，以手指及使用保險套將
    生殖器插入其下體為性交行為得逞，A女淺薄意識中查覺被
    告之抽動行為，驚醒表示拒絕並加以推卻，設法逃離床緣並
    撿拾手機衝至廁所鎖門後，旋即發送LINE訊息予甲○○求救，
    甲○○趕至該旅館房間查看始報警究辦，因認被告涉犯刑法第
    225條第1項乘機性交罪嫌等語。
二、按犯罪事實應依證據認定之，無證據不得認定犯罪事實；不
    能證明被告犯罪者，應諭知無罪之判決，刑事訴訟法第154
    條第2項、第301條第1項分別定有明文。又事實之認定，應
    憑證據，如未能發現相當證據，或證據不足以證明，自不能
    以推測或擬制之方法，為裁判基礎；且認定犯罪事實所憑之
    證據，雖不以直接證據為限，間接證據亦包括在內，然而無
    論直接證據或間接證據，其為訴訟上之證明，須於通常一般
    之人均不致有所懷疑，而得確信其為真實之程度者，始得據
    為有罪之認定，倘其證明尚未達到此一程度，而有合理之懷
    疑存在而無從使事實審法院得有罪之確信時，即應由法院為
    諭知被告無罪之判決，有最高法院40年台上字第86號、76年
    台上字第4986號判決先例可資參照。次按刑事訴訟法第161
    條已於91年2月8日修正公布，修正後同條第1項規定：檢察
    官就被告犯罪事實，應負舉證責任，並指出證明之方法。因
    此，檢察官對於起訴之犯罪事實，應負提出證據及說服之實
    質舉證責任。倘其所提出之證據，不足為被告有罪之積極證
    明，或其闡明之證明方法，無從說服法官以形成被告有罪之
    心證，基於無罪推定之原則，自應為被告無罪判決之諭知，
    更有最高法院92年台上字第128號判決先例意旨足參。又人
    證為證據方法之一種，係以人之陳述為證據，人證包括證人
    及鑑定人等，而實務上證人大致有被害人、告訴人、共犯及
    其他實際體驗一定事實之人。證人之陳述，不免因人之觀察
    、知覺、記憶、敘述、表達等能力及誠實信用，而有偏差，
    是證人之陳述，其證明力是否充足，是否仍須補強證據輔助
    ，應視證言本質上是否存在較大之虛偽危險性，不得一概而
    論。準此，被害人、告訴人係以使被告受刑事訴追為目的，
    是其陳述是否與事實相符，仍應調查其他證據以資審認，實
    係因該等證人或因有利害關係，本質上存有較大之虛偽危險
    性，為擔保其真實性，即應調查其他必要之證據，至於指證
    者前後供述是否堅決一致，無矛盾或瑕疵，其與被指證者間
    有無重大恩怨糾葛等情，因與犯行無涉，均尚不足作為補強
    證據，最高法院101年度台上字第6199號判決亦同此見解。
三、公訴意旨認被告涉犯刑法第225條第1項乘機性交罪嫌，無非
    係以被告之供述、證人即告訴人A女、證人甲○○、詹秀春之
    證述、M男模會館與包廂照片、監視錄影光碟與翻拍照片、
    凱微旅店監視錄影光碟與翻拍照片、A女與被告之酒測值單
    、A女經採證之證物盒、內政部警政署刑事警察局108年12月
    12日刑生字第1088009798號鑑定書等為其論據。訊之被告固
    不否認有在A女飲酒後，經A女購買其服務時間而陪同其前往
    凱微旅店，嗣於旅店房間內先後以生殖器、手指插入A女陰
    道等事實，惟否認有何乘機性交罪嫌，辯稱：A女當時仍然
    是有意識的，她一開始在我耳邊呻吟、主動幫我口交，在我
    想要以生殖器插入之前，她先說要帶保險套，後來她說會痛
    ，我就沒有繼續，改以手指看她會不會比較舒服，後來她又
    說會痛，我就沒有再做了等語。
四、經查：
　㈠被告為M男模會館之男公關，而A女於108年10月31日凌晨3時
    許經由其友人兼酒店經紀人、亦為M男模會館幹部之甲○○協
    助開桌，由被告與另名男公關陪酒服務；A女於飲酒後，允
    由被告陪同帶往凱微旅店休息，並由甲○○預先委由M男模會
    館老闆遣人向凱微旅店訂房休息並預付費用，乃由A女「框
    」被告外出（即購買時數將坐檯之男公關帶出場作陪）；嗣
    被告與A女於同日凌晨5時16分許進入凱微旅店，被告並在旅
    店908號房內先後以其陰莖、手指插入A女陰道。其後，A女
    於同日上午6時11分許傳送「救我」之LINE訊息與甲○○，甲○
    ○遂與乙○○一同搭乘計程車前往凱微旅店，並於警方據報到
    場後，將A女帶離等情，為被告所不爭執（見偵卷第91至93
    頁、原審卷第82至84頁、本院卷第93至94頁），核與證人即
    告訴人A女、證人甲○○、證人即凱微旅店櫃檯人員詹秀春、
    證人乙○○此部分證述相符（見偵卷第107至110、181至183、
    191至192頁、原審卷第225至227、232頁、本院卷第231至23
    2、235頁），並有M男模會館現場照片、被告及A女之酒精呼
    氣測定紀錄表、凱微旅店監視器畫面及908號房登記紀錄、A
    女與甲○○LINE對話紀錄截圖等在卷可稽（見偵卷第131至145
    、155頁、偵卷不公開卷第61至65、174至151、197至201頁
    、原審卷第21頁），且A女左胸、右胸經採得跡證鑑定結果
    ，左胸部分染色體DNA-STR型別檢測結果為混合型，研判混
    有2人DNA，不排除混有A女與被告DNA，該混合型別排除A女
    本身DNA-STR型別後之其餘外來型別與被告型別相符，而右
    胸部分檢出一男性體染色體DNA-STR主要型別，與被告DNA-S
    TR型別相符，則有內政部警政署刑事警察局108年12月12日
    刑生字第1088009798號鑑定書可憑（見偵卷不公開卷第169
    至171頁），此部分事實先予認定。
　㈡A女另證述：我從龍昌酒店下班時打電話請我的經紀人甲○○在
    M男模會館開桌，甲○○也是M男模會館的幹部，當時甲○○已經
    在M男模會館，是甲○○的男友載我去M男模會館。我在龍昌酒
    店已經喝了很多酒，在會館包廂中已經斷片，不知道怎麼到
    旅館的，等我有意識的時候人已經在旅館，躺在床上，有聞
    到食物的味道，被告告訴我說我要吃飯，然後就突然開始侵
    犯我，用他的性器官直接放入我的性器官，過程中我有推開
    他說不要，接著他就改以手指侵入，我都有告訴他不要，但
    他還是強行持續以手指侵入我的性器官，因為實在太痛了，
    我開始找我的手機躲到廁所傳訊息給甲○○求救。平時在上班
    時因為工作需要會喝酒，案發當時在包廂裡，我記得喝了一
    款叫小V的酒，混可樂一起喝，喝多少杯不記得了。我點了2
    個公關，1個叫「山羊」就是被告，另1個忘記了。當天有沒
    有跟被告說要戴保險套、被告是否有打電話給櫃檯詢問保險
    套在哪裡、監視器畫面顯示我是自己行走與被告進入旅店，
    這些我都沒有印象了，我有意識的時候被告就在弄我了，之
    前我酒醉，很多東西都忘記了。我也沒有印象甲○○有問過我
    住處地址說要送我回家，我已經喝醉了，我酒量不好，大概
    半支洋酒就醉了，我不清楚所謂的半支是700ml還是1公升。
    我跑到廁所裡打LINE給甲○○，先密她講救我，甲○○就用語音
    打LINE電話給我，至於這個時候被告在做什麼，我不知道，
    當時都沒有穿衣服，是甲○○來才幫我穿上衣服。我在龍昌酒
    店下班時已經微茫，在M男模會館喝多少已經不記得，最後
    印象就是倒在包廂沙發上，已經很醉、不清醒，我不清楚甲
    ○○有進來，也不知道何時離開M男模會館，當天與甲○○聯繫
    的內容就如同所提示原審卷第21、23頁【2頁為相同內容】
    ，我不知道，也沒有印象有被告所說在他耳朵邊呻吟、幫他
    口交的事等語（見偵卷第27至29、107至110、208頁、原審
    卷第226至232、234、235、237頁、本院卷第241、245至248
    頁），並有上開甲○○所提出與A女間LINE對話紀錄截圖為據
    。而再三指自己前往M男模會館前已經在工作的酒店飲酒，
    進入M男模會館後又喝了混加可樂的洋酒，之後已經酒醉不
    醒人事，被告與其發生性交行為時，已處於無意識、不能、
    不知抗拒之狀態。惟：
　⒈刑法第225條第1項之乘機性交罪，除以行為人之性交行為係
    利用被害人精神障礙、身體障礙、心智缺陷或其他相類似之
    情形外，尚須被害人「不能或不知抗拒」始足當之。所謂「
    不能或不知抗拒」，係指被害人因上開精神障礙等情形，達
    於無法或難以表達其意願之程度，而處於無可抗拒之狀態而
    言，最高法院103年度台上字第456號、104年度台上字第346
    號判決意旨同此。且行為人主觀上必須具備乘機性交之故意
    ，亦即行為人對於被害人處於精神、身體障礙、心智缺陷或
    其他相類情形而不能或不知抗拒之客觀事實有所認識或預見
    ，進而決意乘機對之性交，始能成立，是以行為人固非必須
    明知被害人為精神、身體障礙或心智缺陷之人，至少亦應具
    對該等之人乘機性交之不確定故意，始與該罪之構成要件相
    當，最高法院105年度台上字第1401號判決意旨復亦同此。
　⒉甲○○雖亦證述：A女當時已經喝醉，是被告架著她，如果放掉
    ，A女會軟掉，是由我跟被告一起從地下室的會館將A女扶到
    樓上；原本我與A女是一起住的，後來租約到期，我不知道A
    女新家，要送她去附近旅館，被告就主動說他可以幫我送，
    我知道他是想要賺節數、鐘點費，當時我跟被告說幫我把A
    女送到旅館就好，之後就放生，意思是他時數照算，但是不
    用陪客人等詞（見偵卷第181至182頁）。然觀諸被告與A女
    離開M男模會館包廂及會館大門之畫面、2人進入凱微旅店及
    908號房之畫面（偵卷第149至151、63頁），被告與A女自包
    廂走出及離開M男模會館時，僅係由被告右手攙扶著A女左側
    ，而由A女自行行走，2人進入908號房之前經過走廊時亦係
    由被告右手牽著A女行走；復由原審針對M男模會館、凱微旅
    店監視錄影畫面所為之勘驗筆錄：⑴被告與A女自包廂走出時
    ，被告以右手勾著A女左手，攙扶A女，A女身體稍微傾向被
    告、腳步稍微左右搖晃。⑵在M男模會館大門櫃檯處，先見甲
    ○○出現至櫃檯結帳，被告則以右手攙扶A女左側，A女身體左
    側及頭部稍微傾向被告身體，A女走向大門時腳步稍微左右
    搖擺。⑶在凱微旅店櫃檯處，電梯門開啟後，被告右手持手
    機講電話，左手拿著白色物品，被告先從電梯走出，A女則
    於電梯門口處左側倒向右側後走出靠在牆壁上，被告走至櫃
    檯處，之後以右手牽著A女左手走向畫面左下角後消失。⑷90
    8號房門外長廊處，A女腳步左右搖晃幅度大，之後可見A女
    倚靠在被告身體右側，勾住被告右手；之後又跌向左側牆壁
    ，以右手扶著牆面、彎腰停頓，被告開啟房門時，A女則站
    在被告身後，有原審109年10月20日勘驗筆錄及截圖可參（
    見原審卷第111至116、139至169頁），其中被告與A女在凱
    微旅店908號房門外之監視錄影畫面亦經本院再次勘驗，其
    中在5時11分57秒、58秒左右，可見被告嘴型在動疑似在說
    話，有本院110年9月2日勘驗筆錄在卷可佐（見本院卷第178
    至179頁）。是由以上畫面、勘驗筆錄，A女雖有在M男模會
    館時走路輕微左右搖晃，在凱微旅店908號房門外走廊左右
    搖擺幅度甚大之走路不穩之狀態，然被告或僅係以右手攙扶
    A女左側、或以右手牽著A女左手，甚至在從凱微旅店電梯門
    步出時，係由A女自己從電梯內走出來，此等外觀情狀似無
    甲○○前述由被告架著A女，如果放手A女就會軟掉之泥醉情形
    。
　⒊再依A女前述，其當時先以LINE訊息向甲○○求救，甲○○隨即以
    LINE語音電話與其聯絡，並經本院確認其與甲○○之間當日聯
    繫僅有原審卷第21頁所示訊息截圖一情（見本院卷第248頁
    ），而觀之該訊息截圖，A女於6時11分傳送訊息「救我、他
    對我非禮」，甲○○即回覆「好、你去廁所、躲著、我過去」
    ，A女再於6時12分表示「我不要他一直弄我」，甲○○則覆以
    「好 你去廁所」，A女表示「我在廁所」，甲○○於6時12分
    接續回覆「我馬上過去、好、他人還在嗎」，並無A女所述
    甲○○撥打LINE語音電話與其聯絡之通聯情形。再參以甲○○所
    證：我跟被告說幫我把A女送到旅館就好，之後就放生，意
    思是他時數照算，但是不用陪客人，男公關被框出場並沒有
    包含性交易；我有跟被告說到了要回報給我，被告在5時15
    分用LINE語音回報說已經到了等詞（見偵卷不公開卷第48頁
    、偵卷第182至183頁），並有甲○○所提出與被告間LINE訊息
    對話截圖可參（見原審卷第25頁），亦即依甲○○前述委由被
    告將A女帶往旅店休息之約定內容，係被告只要負責將A女帶
    到旅店休息即可離去無須陪伴，且距離被告於5時15分許電
    話回報甲○○直到A女6時11分以LINE訊息聯繫甲○○，其間已經
    相隔近1小時，然甲○○對於A女僅係告知「救我、他對我非禮
    」之語而無其他任何內容時，竟無任何猶豫、疑問A女所述
    為何意，其在何處與何人發生何事，且係於1分鐘時間內馬
    上回覆「好、你去廁所、躲著、我過去」，似乎對於A女發
    生之事已經了然於胸。
　⒋甲○○復證以：當時是我男友接到我的訊息，內容是被告強暴A
    女，接到A女求救訊息後我馬上與乙○○過去旅店等詞（見偵
    卷第182、183頁），佐以上開A女證稱當天是由甲○○男友載
    其前往M男模會館乙節，則乙○○與A女彼此間應非完全陌生。
    然乙○○對於陪同甲○○前往旅店之原因、過程、到達旅店房間
    後見聞之情形均證述沒有印象、不記得、不太清楚，僅證稱
    ：當天是甲○○指名叫我陪同去找朋友，說她朋友出事，當時
    我們人在哪裡已經忘記了，是搭計程車前往旅店，從哪裡出
    發前往也忘記了，路途上都沒有講話，甲○○好像也沒有繼續
    跟A女聯絡；記得應該是甲○○有叫我錄影；不太記得A女身上
    有無酒味；我沒有印象是我先看到A女求救訊息；我認為我
    當時與甲○○之間只是朋友關係，於案發前有聽甲○○說過A女
    是她朋友，但不認識她本人等語（見本院卷第231至239頁）
    ，惟接獲「救我、他對我非禮」之求救訊息一事理應非經常
    有之經驗，乙○○甚且陪同甲○○前往、持手機錄影，竟對於當
    天具體因何原因、從何處前往旅店、到達後見聞情形等均不
    復記憶，實難謂與常情相符。　
　⒌復以A女與甲○○所述，其2人曾經同住，甲○○亦為A女酒店經紀
    之身分，顯然2人交情匪淺，如若A女於當下已是泥醉不醒人
    事，身為A女好友兼經紀人之甲○○豈有任由男公關之被告將A
    女帶離該處之理？參以甲○○所述其有詢問A女是否同意讓被
    告照顧、陪同至附近旅館時，A女表示可以；（問：你讓被
    告獨自帶著A女出場，有無想過他們可能會發生性行為？）
    沒有想過，因為我知道A女的狀況，她自己是酒店小姐，客
    人找她去休息，她也會想辦法拒絕乙節（見偵卷第48、183
    頁），則甲○○既然認為其已經徵得A女同意讓被告帶離M男模
    會館並前往凱微旅店，而且A女會懂得如何保護自己，顯見
    在甲○○之認知上A女雖有飲酒但仍然可以明瞭其所詢問之事
    並且同意此事，則A女在離開M男模會館、與被告進入凱微旅
    店908號房時，是否真處於無意識、不能、不知抗拒之狀態
    ，容或有疑。
　⒍而依凱微旅店櫃檯人員處之監視錄影畫面，畫面時間06：10
    ：05時，畫面右上角處出現3人之下半身，畫面時間06：10
    ：46時，甲○○及男子（應為乙○○）靠近櫃檯處與旅館人員對
    話，有原審109年10月20日勘驗筆錄及截圖可參（見原審卷
    第118至119、183至185頁），參酌凱微旅店函覆該旅店監視
    畫面所顯示時間與實際時間差距約延後2分鐘，未經校正，
    有該旅店109年11月2日000000000號函可參（見原審卷第201
    頁），亦即甲○○與乙○○接獲A女訊息到達凱微旅店之時間應
    為畫面時間6時10分許加2分即當日上午6時12分許。參以前
    述⒊A女與甲○○之間LINE訊息對話截圖時間，A女係於上午6時
    11分許傳送第一則訊息「救我、他對我非禮」予甲○○，而甲
    ○○與乙○○於上午6時12分許即已到達凱微旅店，縱依乙○○如⒋
    所述係搭乘計程車前往旅店，亦難想見在A女向甲○○傳送求
    救訊息後，甲○○邀同乙○○一同出發並搭乘計程車前往凱微旅
    店，竟可以在1分鐘之交通時間抵達。益見A女與甲○○間以上
    求救、聯繫、抵達旅店之過程，不符經驗法則，顯有疑義。
　⒎A女如前證稱：當天點了小V的洋酒，加可樂喝，我不知道我
    總共喝了幾杯等語，而被告則供稱：當天先喝他們之前寄放
    剩下的酒，大概剩下威士忌瓶的三分之一到四分之一，喝完
    才又點新的酒，新的酒喝了約九分之一到九分之二，大部分
    是由我和另一個公關喝的等語（見本院卷第310頁）；再依
    前引被告及A女之酒精呼氣測定紀錄表，被告於案發當日7時
    51分經測試之吐氣所含酒精濃度為0.51mg/l，而A女於同日8
    時42分所測得吐氣所含酒精濃度則為0.05mg/l，被告與A女
    吐氣所含酒精濃度測試之時間雖相差近1小時，然2人之吐氣
    所含酒精濃度卻相差10倍，被告之酒測值顯然高於A女甚多
    ，A女之吐氣所含酒精濃度甚至不及道路交通安全規則第114
    條第2款所定不得駕駛車輛之吐氣所含酒精濃度0.15mg/l，
    是由其2人之吐氣所含酒精濃度觀之，被告前供述現場的酒
    大部分由其與另一名公關喝掉乙節，尚非不可採信。且依檢
    察官、被告及辯護人均不爭執之卷附內政部警政署刑事警察
    局89年11月21日（89）刑鑑字第198913號函示人體酒精濃度
    代謝率之說明，空腹飲酒之呼氣酒精代謝率為每小時0.058
    至0.0108mg/l，食後飲酒之呼氣酒精代謝率則為每小時0.05
    0至0.114mg/l，有上開網路資料可參（見本院卷第283至285
    頁），是依此回推，如前述被告與A女進入凱微旅店之時間
    為該日凌晨5時16分（至A女於8時42分酒測時，以3.5小時計
    ），A女於進入凱微旅店908號房時之吐氣所含酒精濃度可能
    範圍大約在0.449mg/l至0.0878mg/l之間（0.05＋0.114×3.5＝
    0.449、0.05＋0.0108×3.5＝0.0878），是以此數值之吐氣所
    含酒精濃度，縱以最大值觀之，A女在被告與其在凱微旅店9
    08號房內，被告以陰莖、手指插入A女陰道當下，A女之意識
    狀態是否處於無意識、不能、不知抗拒，更屬有疑。
　⒏況且，依甲○○所述及所提出與被告之LINE對話截圖，以及詹
    秀春之證述，本件既係甲○○委由M男模會館老闆遣人前往訂
    房並預付費用，亦即被告將A女帶往凱微旅店休息之行蹤實
    為甲○○所掌握，如若A女當時已經陷入泥醉且被告果有利用
    其不知、無法抗拒之狀態而對之為性交行為，應可前往他處
    以避免自己犯行遭發覺、查獲。檢察官起訴書記載被告佯向
    甲○○表示可協助帶A女至附近旅館休息等語，實有誤導被告
    係自行將A女帶往其他處所以遂行犯行之情。
　⒐是綜上各節，A女離開M男模會館時尚且允諾甲○○，由被告陪
    同前往甲○○委由他人訂房之凱微旅店休息，甲○○亦認知A女
    可以保護自己；次由A女自M男模會館與被告一同離去、一同
    前往凱微旅店、進入908號房間之外觀狀態、彼此間之互動
    ，雖偶有由被告以右手攙扶一側、以右手牽著其左手之情，
    然尚能自行行走；直至甲○○接獲A女訊息到達凱微旅店、通
    報員警前往而查獲本案，A女於短暫休息後在上午8時42分經
    警測得其吐氣所含酒精濃度僅0.05mg/l，尚不足以認A女有
    因飲酒而使其精神狀態、意識情形達於無法或難以表達其意
    願之程度，而處於無可抗拒之狀態。而甲○○於原審及本院審
    理中迭經傳喚、拘提均未到庭，未能針對前述有疑之處進一
    步釐清、說明，以佐證A女所述為可採。從而，被告辯以：A
    女雖有飲酒，但並沒有達到不清醒之狀態；A女於過程中有
    在我耳邊呻吟、主動幫我口交，在我想要以生殖器插入之前
    ，她先說要帶保險套，後來她說會痛，我就沒有繼續，改以
    手指看她會不會比較舒服，後來她又說會痛，我就沒有再做
    等詞，即非不可採信。
　㈢綜上所述，被告對於先後以陰莖、手指插入A女陰道之過程中
    ，A女曾經表示不要乙節，雖亦供述在卷，然由前所述各情
    ，A女所為指訴尚有前揭瑕疵可指，而無從認定A女指訴其有
    因飲酒而意識不清、陷於泥醉一情屬實，又被告辯稱A女有
    在耳邊呻吟、主動為之口交、要求被告帶保險套等互動之情
    ，亦非不可採信，則被告主觀上在A女表示不要之後改以手
    指插入之其他性交方式，目的在於取悅A女，並於A女再度表
    示不要之後即停止而未再繼續，自亦難認被告主觀上有乘機
    性交之故意或不確定故意。揆諸前開說明，自不得單憑A女
    上開指訴而為不利於被告之認定。此外，復查無其他事證足
    資證明被告確有檢察官所指前開犯行，本件事證尚有未足，
    尚未達於一般之人均不致有所懷疑而得確信被告為有罪之程
    度，應為被告無罪之諭知，以昭審慎。
五、原審疏未詳酌上情，遽為被告有罪之判決，自非允洽。被告
    上訴意旨指摘原判決不當，為有理由，應由本院將原判決撤
    銷，改諭知被告無罪之判決。
據上論斷，應依刑事訴訟法第369條第1項前段、第364條、第301
條第1項，判決如主文。 　
本案經臺灣臺北地方檢察署檢察官邱曉華提起公訴，臺灣高等檢
察署檢察官沈念祖到庭執行職務。
中　　華　　民　　國　　110 　年　　11　　月　　16　　日
                  刑事第十四庭  審判長法　官  黃斯偉
                                      法　官  郭豫珍
                                      法　官  黎惠萍
以上正本證明與原本無異。
檢察官如不服本判決，應於收受送達後20日內向本院提出上訴書
狀，其未敘述上訴之理由者並得於提起上訴後20日內向本院補提
理由書（均須按他造當事人之人數附繕本）「切勿逕送上級法院
」。
                                      書記官  楊筑鈞
中　　華　　民　　國　　110 　年　　11　　月　　16　　日